JHON MARCO ACHATA LIMACHI

Fullstack Developer

Arequipa - Perú, UTC-5 <u>https://github.com/dcyar</u> <u>https://www.linkedin.com/in/jhonachata</u> jhonachata.dev@gmail.com

Fullstack Developer con más de 3 años de experiencia, orientado a las buenas prácticas y al código limpio. En mi experiencia me ha tocado desarrollar plataformas de e-learning y e-commerce, con hasta 80 mil usuarios, donde he apoyado en la construcción de nuevos módulos (procesos de exámenes, sección de comentarios, paneles de administración, integración con API's de terceros, reportes), integración de pasarelas de pago (paypal, culqi, hotmart), optimización de procesos y resolución de errores. Soy un estudiante eterno, autodidacta y me emociona probar tecnologías nuevas. Estoy en busca de nuevos retos donde pueda aportar y recibir conocimiento y así crecer tanto profesional como a nivel personal.

EXPERIENCIA

Agencia Web Porta (PY), Fullstack Developer - abril, 2022 - Presente

- Participó en el desarrollo y mantenimiento de más de 20 proyectos de e-commerce.
- Logré llevar adelante un proyecto para Samsung Paraguay.
- Desarrollo de un API que permite la actualización de precios y stock de productos.
- Colaborar en el mantenimiento y actualización de servidores de prueba, para la aprobación de nuevos desarrollos por el cliente.
- Impulsar el uso de Git Flow para el desarrollo de los proyectos.
 Stack tecnológico: PHP, Laravel, Vue js, Alpine js, JQuery, Docker

Alegra (CO), Backend Developer - febrero, 2022 - marzo, 2022

- Participé en el desarrollo de nuevos endpoints para microservicios.
- Desarrollé mejoras en el módulo de reporte de facturas, incluyendo datos extras de utilidad para el cliente
- Contribuí en la actualización de código legacy.

Stack tecnológico: PHP, Zend Framework, Laravel, Sencha Ext JS, Docker

Arcux (PE)

Backend Team Leader - junio, 2020 - febrero, 2022

- Impulsé el uso de las especificaciones PSR-2 y PSR-12 para escribir código de mejor calidad.
- Colaboré en la planificación de nuevas funcionalidades para la plataforma.
- Evalué nuevas ideas presentadas en brainstormings del equipo y con usuarios de la plataforma.

Backend Developer - enero, 2020 - mayo, 2020

- Desarrolle nuevos módulos en la plataforma (aula virtual, exámenes con certificaciones, gestión de suscripciones)
- Colaboré con la migración de la base de datos al servicio RDS de Amazon mejorando un 25% la velocidad de la plataforma.
- Implementé el uso del ORM Eloquent en el proyecto.
- Ayudé a solucionar problemas de los usuarios con sus pagos, certificados, inscripciones a cursos.
 Stack tecnológico: Wordpress, ACF, Eloquent ORM, VueJS, Docker, AWS S3, Paypal, Culqi, Hotmart

SKILLS

Lenguajes y Frameworks: Avanzado: PHP, Laravel, Intermedio: Wordpress, Javascript, VueJS, AlpineJS, JQuery, Bootstrap,

TailwindCSS, Básico: NodeJS, ReacJS

Bases de Datos: Intermedio: MySQL, Básico: MongoDB **Herramientas:** Git, Gitflow, Jira, Asana, Clickup, Docker

Agile: Scrum

Soft Skills: Trabajo en equipo, capacidad para resolver problemas, tolerancia a la presión, facilidad de comunicación, adaptación al cambio, autodidacta.

Idiomas: Nativo: español

EDUCACIÓN

Make It Real - Programa Top (tiempo parcial), 11/2021 - 05/2022

DEVF - Professional en Coding - 07/2021 - 12/2021

Universidad Andina Néstor Cáceres Velásquez - Arequipa, Perú, Bachiller en Ingeniería de Sistemas, 2012 - 2016

CERTIFICACIONES

SCRUM Fundamentals Certified, SCRUM study - Accreditation Body for Scrum and Agile, 2021 **Mercado Pago Certified Developer**, Mercado Pago Partners Team, 2021

CURSOS

<u>Javascript Full - Curso desde Principiante hasta Profesional</u>, udemy, <u>certificado</u>

Responsive Web Design - FreeCodeCamp - certificado

<u>Platzi, perfil</u>

Escuela Vue (Javascript moderno, Vue desde cero, Vue intermedio, Vue Router, Vuex)